【裁判字號】    99,交上訴,11
【裁判日期】    990212
【裁判案由】    公共危險
【裁判全文】
臺灣高等法院高雄分院刑事判決        99年度交上訴字第11號
上  訴  人
即  被  告  甲○○
上列上訴人因公共危險案件，不服臺灣高雄地方法院98年度審交
訴緝字第2 號中華民國98年11月25日第一審判決（起訴案號：臺
灣高雄地方法院檢察署97年度偵字第2893號），提起上訴，本院
判決如下：
     主  文
上訴駁回。
     理  由
一、按「不服地方法院之第一審判決而上訴者，應向管轄第二審
    之高等法院為之。上訴書狀應敘述具體理由。上訴書狀未敘
    述上訴理由者，應於上訴期間屆滿後20日內補提理由書於原
    審法院。逾期未補提者，原審法院應定期間先命補正」、「
    第二審法院認為上訴書狀未敘述理由或上訴有第362 條前段
    之情形，應以判決駁回之。但其情形可以補正而未經原審法
    院命其補正者，審判長應定期間先命補正」，民國96年7 月
    4 日修正公布、同年月6 日施行之刑事訴訟法第361 條、第
    367 條分別定有明文。職是，不服地方法院之第一審判決而
    上訴者，其上訴書狀應敘述具體理由，至於上訴理由是否具
    體，係屬第二審法院審查範圍，則不在命補正之列，此參照
    上開條文之修正理由自明。
二、再所稱具體理由，係指須就不服之判決為具體之指摘而言，
    如僅泛稱原判決認事用法不當或採證違法、判決不公等，均
    非具體理由（法院辦理刑事訴訟案件應行注意事項第162 點
    參照）。復按「所謂具體理由，必係依據卷內既有訴訟資料
    或提出新事證，指摘或表明第一審判決有何採證認事、用法
    或量刑等足以影響判決本旨之不當或違法，而構成應予撤銷
    之具體事由，始克當之（例如：依憑證據法則具體指出所採
    證據何以不具證據能力，或依憑卷證資料，明確指出所為證
    據證明力之判斷如何違背經驗、論理法則）；倘僅泛言原判
    決認定事實錯誤、違背法令、量刑失之過重或輕縱，而未依
    上揭意旨指出具體事由，或形式上雖已指出具體事由，然該
    事由縱使屬實，亦不足以認為原判決有何不當或違法者（例
    如：對不具有調查必要性之證據，法院未依聲請調查亦未說
    明理由，或援用證據不當，但除去該證據仍應為同一事實之
    認定），皆難謂係具體理由，俾與第二審上訴制度旨在請求
    第二審法院撤銷、變更第一審不當或違法之判決，以實現個
    案救濟之立法目的相契合，並節制濫行上訴」（最高法院97
    年度台上字第892 號判決意旨參照）。是如上訴理由書狀並
    未依據卷內訴訟資料，具體指摘原判決認事用法有何違法或
    不當之情形，即屬上訴未敘述具體理由。又上訴書狀未敘述
    具體理由者，其上訴即屬於刑事訴訟法第362 條前段所定「
    上訴不合法律上之程式」之情形，第二審法院自應依同法第
    367 條之規定，以判決駁回之。
三、被告甲○○前經原審以肇事致人受傷而逃逸罪，經判處有期
    徒刑6 月，如易科罰金以新台幣1000元折算1 日，有判決書
    在卷可稽。被告不服提起上訴，其意旨略以：本件車禍因本
    人處理未盡完善，深感悔悟。今父母年邁，家中經濟均由本
    人支撐，請從輕量刑或給予緩刑云云。經查：
  (一)關於刑之量定及緩刑之宣告，係實體法上賦予法院得為自由
    裁量之事項，倘其未有逾越法律所規定之範圍，或濫用其權
    限，即不得任意指摘為違法。且在同一犯罪事實與情節，如
    別無其他加重或減輕之原因，下級審量定之刑，亦無過重或
    失輕之不當情形，則上級審法院對下級審法院之職權行使，
    原則上應予尊重（最高法院75年度台上字第7033號判例；85
    年度台上字第2446號判決意旨參考）。
  (二)原判決理由已說明：「審酌被告行車撞擊告訴人車輛，肇事
    後未留在現場協助救護或報警處理，反逃離現場，違背駕車
    肇事後應對於被害人即時救護之法義務及道德感情，被告所
    為自應受有相當程度之刑事非難；惟被告於案發後與告訴人
    達成和解，經告訴人於本院審理時以言詞撤回告訴，被告顯
    已盡力彌補其所造成之損害，參以被告於犯後坦承犯行，及
    其犯罪手段、智識程度等其他一切情狀，酌情量處如主文所
    示之刑（有期徒刑6 月），並諭知易科罰金之折算標準。」
    等語（原判決第2 頁）。
  (三)本院認原審已就全辯論意旨及調查證據之結果，斟酌刑法第
    57條所揭示之各種量刑條件妥為斟酌後始予以量刑，客觀上
    尚未逾越法律所規定之範圍，或濫用其權限，而有違反比例
    原則各情。被告上訴意旨空泛指摘原判決量刑過輕且失衡，
    惟並未依據卷內訴訟資料或提出新事實新證據，具體指摘原
    判決認事用法有何違法或不當，或違背論理法則或經驗法則
    之情形，顯屬上訴未敘述具體理由。依上揭說明，應認本件
    上訴違背法律上之程式，應予以駁回。
四、依刑事訴訟法第367 條前段、第372 條，不經言詞辯論，逕
    為判決如主文。
中    華    民    國    99    年    2     月    12    日
                  刑事第七庭    審判長法  官  莊飛宗
                                      法  官  蔡廣昇
                                      法  官  陳明富
以上正本證明與原本無異。
如不服本判決應於收受本判決後10日內向本院提出上訴書狀，其
未敘述上訴理由者，並得於提起上訴後10日內向本院補提理由書
狀（均須按他造當事人之人數附繕本）「切勿逕送上級法院」。
中    華    民    國    99    年    2     月    12    日
                                      書記官  劉鴻瑛

司法院資訊處製作；財團法人民間司法改革基金會備份。
